【裁判字號】    98,訴,1979
【裁判日期】    990222
【裁判案由】    虛報進口貨物產地
【裁判全文】
臺北高等行政法院裁定
                                      98年度訴字第1979號
原      告  凱普光電股份有限公司
代  表  人  甲○○
訴訟代理人  羅子武律師
被      告  財政部基隆關稅局
代  表  人  乙○○（局長）
                              .
                              .
訴訟代理人  戊○○
上列當事人間虛報進口貨物產地事件，原告不服財政部中華民國
98年7月27日台財訴字第09800262730號訴願決定，提起行政訴訟
。本院裁定如下：
    主  文
原告之訴駁回。
訴訟費用由原告負擔。
    理  由
一、按「（第1項）訴願之提起，應自行政處分達到或公告期滿
    之次日起30日內為之。…（第3項）訴願之提起，以原行政
    處分機關或受理訴願機關收受訴願書之日期為準。（第4項
    ）訴願人誤向原行政處分機關或受理訴願機關以外之機關提
    起訴願者，以該機關收受之日，視為提起訴願之日。」及「
    訴願事件有左列各款情形之一者，應為不受理之決定：…二
    、提起訴願逾法定期間…者。」分別為訴願法第14條第1項
    、第3項、第4項及第77條第2款所明定。次按「原告之訴，
    有下列各款情形之一者，行政法院應以裁定駁回之。但其情
    形可以補正者，審判長應定期間先命補正：…十、起訴不合
    程式或不備其他要件者。」為行政訴訟法第107條第1項第10
    款所規定。
二、本件原告因虛報進口貨物產地事件，係於民國（下同）97年
    10月16日收受被告97年10月9日基普復二五字第0971022082
    號復查決定書，此有原處分卷附之送達證書可稽。計其提起
    訴願之期間，應自97年10月17日起，扣除在途期間2日，算
    至97年11月17日（星期一）即已屆滿。原告遲至98年1月23
    日始向被告提起訴願，有原處分卷附之蓋有被告收文日期章
    戳之函文可按，訴願決定以其訴願已逾上開不變期間，不予
    受理，自無不合。原告復對之提起行政訴訟，顯非合法，應
    予駁回。
三、原告雖於97年11月17日向經濟部國際貿易局（下稱國貿局）
    申請系爭進口貨物輸入許可文件，惟綜觀其申請書內容並未
    表明不服上開復查決定，核非上揭訴願法第14條第4項規定
    之「訴願人誤向原行政處分機關或受理訴願機關以外之機關
    提起訴願者」，自不得以國貿局收受該申請書之日，視為提
    起訴願之日。又本院依原告之聲請傳訊證人即原告之副總經
    理丁○○證稱，被告之何鎮威課長拿財政部97年11月3日台
    財關字第09705505100號令給伊，請原告依該令釋意旨向國
    貿局申請系爭進口貨物輸入許可文件，如此就不用罰鍰、系
    爭進口貨物就可退回；伊認為何鎮威課長很資深、專業，遂
    依何鎮威課長之意，以原告之名義向國貿局申請系爭進口貨
    物輸入許可文件，伊以為如此做，就是提起訴願；何鎮威課
    長並未提及要否提起訴願，且伊不記得何鎮威課長有無提及
    依該令釋意旨申請系爭進口貨物輸入許可文件，就符合未確
    定案件等語，益證本件純屬證人丁○○誤會何鎮威課長之意
    ，認為原告向國貿局申請系爭進口貨物輸入許可文件，即係
    提起訴願，而忽視該復查決定書教示「申請人如對本決定不
    服，得於收到本決定書之次日起30日內，依訴願法第56條第
    1項規定繕具訴願書載明相關資料（如所附訴願書格式），
    並將訴願書正、副本經由本局向財政部提起訴願」暨該令明
    釋「於本令發布時處分尚未確定之案件」，致未於上揭訴願
    法第14條第1項規定之法定不變期間內提起訴願，則該復查
    決定已告確定，嗣國貿局於98年4月28日召開「大陸物品是
    否符合專案核准輸入條件第4次審查會議」，雖決議「國外
    客戶指定使用大陸物品，且進口經加工後出口，符合『特殊
    需要』之輸入條件」，惟該會議紀錄亦註明「倘經財政部或
    所屬單位認定屬處分已確定案件，該審查結果不適用」。是
    原告主張原告向國貿局申請系爭進口貨物輸入許可文件時，
    確有表示對該復查決定不服之意，依法發生提起訴願之效力
    ，且國貿局審查後，認為符合「特殊需要」之輸入條件，已
    獲得許可，可免認涉屬逃避管制，而受處罰云云，無非飾卸
    之詞，殊無足採。
四、依行政訴訟法第107條第1項第10款、第104條、民事訴訟法
    第95條、第78條，裁定如主文。
中    華    民    國    99    年    2     月     22   日
                      臺北高等行政法院第七庭
                                審判長法  官  吳慧娟
                                      法  官  林惠瑜
                                      法  官  陳心弘
上為正本係照原本作成。
如不服本裁定，應於送達後10日內向本院提出抗告狀（須按他造
人數附繕本）。
中    華    民    國    99    年    2     月     22   日
                                      書記官  陳清容


司法院資訊處製作；財團法人民間司法改革基金會備份。
